臺灣臺南地方法院刑事判決
111年度交易字第1081號
公  訴  人  臺灣臺南地方檢察署檢察官
被      告  吳祥緯



上列被告因公共危險案件，經檢察官提起公訴（111年度偵字第2
2563號），被告就被訴事實為有罪之陳述，本院裁定進行簡式審
判程序，判決如下：
    主  文
吳祥緯犯不能安全駕駛動力交通工具罪，處有期徒刑陸月，併科
罰金新臺幣參萬元，有期徒刑如易科罰金，罰金如易服勞役，均
以新臺幣1仟元折算1日。
    事實及理由
一、本件犯罪事實、證據及應適用之法條，除證據部分增列「被
    告吳祥緯於本院準備程序及審理中之自白」，應適用之法條
    增列「刑事訴訟法第273條之1第1項、第299條第1項前段、
    第310條之2、第454條第2項」之外，其餘均引用檢察官起訴
    書之記載（如附件）。
二、被告前固因不能安全駕駛致交通危險等案件，於109年間，
    經本院判處有期徒刑六月確定，有臺灣高等法院被告前案紀
    錄表在卷可佐。惟因檢察官未就被告本案構成累犯事實具體
    提出證明方法，及說明被告應依累犯規定加重其刑之事項，
    且被告前案紀錄表，係司法機關相關人員依憑原始資料所輸
    入之前案紀錄，僅提供法官便於瞭解本案與他案是否構成同
    一性或單一性之關聯、被告有無在監在押情狀等情事之用，
    並非被告前案徒刑執行完畢之原始資料或其影本，是尚難認
    已具體指出證明方法而謂盡其實質舉證責任。依最高法院11
    0年度台上大字第5660號大法庭裁定意旨，本案不得認定被
    告構成累犯，然本院仍以前述前案紀錄表之記載作為刑法第
    57條第5款之審酌事項，附此敘明。
三、爰審酌被告素行（前已有3次酒駕前科）、犯罪之動機、目
    的、手段、犯罪之非難評價及對社會秩序所生之危害，暨其
    自陳教育程度為國中畢業，與父母親、弟弟同住，平常以打
    零工為業之家庭經濟狀況等一切情狀，量處如主文所示之刑
    ，並諭知易科罰金、易服勞役之折算標準，以資懲儆。
四、如不服本判決應於收受本判決後20日內向本院提出上訴書狀
    ，並應敘述具體理由。其未敘述上訴理由者，應於上訴期間
    屆滿後20日內向本院補提理由書狀（均須按他造當事人之人
    數附繕本）「切勿逕送上級法院」。
本案經檢察官呂舒雯提起公訴，檢察官董詠勝到庭執行職務。
中　　華　　民　　國　　111 　年　　11　　月　　29　　日
　　　　　　　　　刑事第二庭    法　官　彭喜有
以上正本證明與原本無異。
  　　　　　　　　　　　　　　　書記官　歐慧琪
中　　華　　民　　國　　111 　年　　11　　月　　29　　日
附錄本案論罪科刑法條全文
中華民國刑法第185條之3：
駕駛動力交通工具而有下列情形之一者，處3年以下有期徒刑，
得併科30萬元以下罰金：
一、吐氣所含酒精濃度達每公升零點二五毫克或血液中酒精濃度
    達百分之零點零五以上。
二、有前款以外之其他情事足認服用酒類或其他相類之物，致不
    能安全駕駛。
三、服用毒品、麻醉藥品或其他相類之物，致不能安全駕駛。
因而致人於死者，處3年以上10年以下有期徒刑，得併科2百萬元
以下罰金；致重傷者，處1年以上7年以下有期徒刑，得併科1百
萬元以下罰金。
附  件
臺灣臺南地方檢察署檢察官起訴書
                                    111年度偵字第22563號
　　被　　　告　吳祥緯　男　00歲（民國00年0月00日生）
　　　　　　　　　　　　住○○市○○區○○○街0號
　　　　　　　　　　　　居臺南市○○區○○路000巷000號0
　　　　　　　　　　　　樓之0
　　　　　　　　　　　　國民身分證統一編號：Z000000000號
上列被告因公共危險案件，經偵查終結，認應提起公訴，將犯罪
事實及證據並所犯法條論述如下：
　　　　犯罪事實
一、吳祥緯於民國111年8月29日下午6時20分至6時30分許，在臺
    南市永康區之超商門口飲用保力達酒後，明知酒後吐氣所含
    酒精濃度達每公升0.25毫克以上者，不得駕駛動力交通工具
    ，竟仍於飲畢後駕駛車牌號碼0000-00號自用小客車上路行
    駛，於同日下午6時37分許，沿臺南市永康區高速一街2段由
    南往北方向行駛，行經該路段與大灣路942巷371弄交岔路口
    前，不慎與同向由林怡萍騎乘之車牌號碼000-0000號普通重
    型機車發生碰撞，致林怡萍受有左下肢擦挫傷的傷害（未據
    告訴）。嗣經警據報到場處理，並經警於同日晚上7時3分對
    其進行酒測，測得其吐氣所含酒精濃度達每公升0.47毫克，
    始悉上情。
二、案經臺南市政府警察局永康分局報告偵辦。　　　
　　　　 證據並所犯法條
一、被告吳祥緯在警察詢問及檢察官偵查時都承認上面的犯罪事
    實，核與證人林怡萍於警詢時證述之情節相符，並有酒精測
    定紀錄表、呼氣酒精測試器檢定合格證書、道路交通事故現
    場圖、調查報告表㈠㈡各1份、現場照片23張及國立成功大學
    醫學院附設醫院診斷證明書1張、車輛詳細資料報表2張等可
    以佐證，足以認定被告的自白與事實相符，其涉犯酒後駕車
    的犯行，事證明確，請依法論科。
二、被告酒後駕車的行為，係犯刑法第185條之3第1項第1款吐氣
    所含酒精濃度達每公升0.25毫克以上駕駛動力交通工具罪嫌
    。末請審酌被告於109年間已因酒後駕車犯行，經臺南地院
    以109年度交簡字第3234號判決處有期徒刑6月，仍再犯本案
    ，量處適當之刑。
三、依刑事訴訟法第251條第1項提起公訴。
　　此　致
臺灣臺南地方法院
中　　華　　民　　國　 111　　年　　9 　　月　　12　　日
　　　　　　　　　　　　    　檢察官  呂  舒  雯
本件證明與原本無異
中　　華　　民　　國　 111　　年　　9 　　月　　16　　日
                              書記官  朱  倖  儀